最高法院刑事判決　　　　　　一○○年度台上字第四五○一號
上　訴　人　陳欣安
　　　　　　徐居安
共　　　同
選任辯護人　孟昭安律師
上列上訴人等因違反毒品危害防制條例案件，不服台灣高等法院
高雄分院中華民國九十九年五月十八日第二審判決（九十九年度
上訴字第一二號，起訴案號：台灣高雄地方法院檢察署九十八年
度偵字第一四一九九號），提起上訴，本院判決如下：
    主  文
上訴駁回。
    理  由
甲、製造毒品部分：
按刑事訴訟法第三百七十七條規定：上訴於第三審法院，非以判
決違背法令為理由，不得為之。是提起第三審上訴，應以原判決
違背法令為理由，係屬法定要件。如果上訴理由書狀並未依據卷
內訴訟資料，具體指摘原判決不適用何種法則或如何適用不當，
或所指摘原判決違法情事，顯與法律規定得為第三審上訴理由之
違法情形，不相適合時，均應認其上訴為違背法律上之程式，予
以駁回。本件關於製造毒品部分經原審審理結果，認為上訴人陳
欣安、徐居安製造第二級毒品甲基安非他命之犯行明確，因而維
持第一審關於該部分，於為毒品危害防制條例之新舊比較後，論
上訴人等以共同製造第二級毒品罪刑之判決（陳欣安處有期徒刑
四年六月，徐居安處有期徒刑四年；並各為相關從刑之宣告），
駁回上訴人等關於該部分在第二審之上訴。已詳敘其調查、取捨
證據之結果及憑以認定犯罪事實之心證理由。對於上訴人等所辯
其等尚未完成毒品之製造，認非可採，亦予以論駁（見原判決理
由貳、一、(三)所載）。其推理論斷衡諸證據法則並無違背。又原
判決以上訴人等係為確定其等製造甲基安非他命方法可行及製造
結果符合要求，乃另行起意持有原判決附表（下稱附表）編號１
所示扣案甲基安非他命之情，而認該部分應與製造毒品行為分論
併罰，經論述明確，於法即無不合。是從形式上觀察，原判決關
於製造第二級毒品部分尚無足以影響判決結果之違背法令情形存
在。上訴意旨略稱：(1)上訴人等係受綽號「吳仔」之大陸男子利
誘而初學習製造毒品，附表編號２所示扣案黑色液體，尚未順利
完成氫化過程，無法結晶，經內政部警政署刑事警察局（下稱刑
事警察局）鑑定其甲基安非他命之純度亦僅百分之八，足認上訴
人等所辯尚未完成甲基安非他命之製造，應非無稽，該扣案黑色
液體是否合於毒品危害防制條例所定第二級毒品之意涵，尚非無
疑；法務部調查局覆原審函，並未針對該疑義回答，原審未再加
詳究，有調查職責未盡之違法。(2)上訴人等持有附表編號１所示
扣案甲基安非他命，係「吳仔」所交付供作製成毒品之樣本，係
為製造甲基安非他命而持有，其持有之低度行為，應為製造之高
度行為所吸收，而僅論一罪，原判決卻為分論併罰，自屬違法等
語。經核俱係置原判決所為明白論斷於不顧，仍持已為原判決指
駁之陳詞，專憑己意再事爭辯，或任意指摘原判決違法，難認已
符合首揭法定之第三審上訴要件。本件上訴違背法律上之程式，
應予駁回。
乙、持有第二級毒品部分：
按最重本刑為三年以下有期徒刑之罪之案件，經第二審判決者，
不得上訴於第三審法院，刑事訴訟法第三百七十六條第一款定有
明文。本件上訴人等持有附表編號１所示第二級毒品甲基安非他
命一包（驗前毛重二三七．六六公克，純度約百分之八十八，驗
前純質淨重約一九八．七五公克，有刑事警察局民國九十八年七
月十六日刑鑑字第 0980066519 號鑑定書在卷可稽），原審維持
第一審之判決，經核係為毒品危害防制條例新舊比較後，依（九
十八年五月二十日修正前）毒品危害防制條例第十條第二項、第
四項（持有數量已逾行為時行政院制訂十公克之標準，就所犯第
十條第二項之最重法定本刑二年以下有期徒刑，加重其刑至二分
之一，為最重法定本刑三年以下有期徒刑）論處罪刑。依首開說
明，既經第二審判決，不得上訴於第三審法院。上訴人等竟對之
提起上訴，顯為法所不許，應併予駁回。
據上論結，應依刑事訴訟法第三百九十五條前段，判決如主文。
中    華    民    國  一○○  年    八    月   十七   日
                      最高法院刑事第六庭
                          審判長法官  邵  燕  玲  
                                法官  李  伯  道  
                                法官  孫  增  同  
                                法官  李  嘉  興  
                                法官  林  勤  純  
本件正本證明與原本無異
                                      書  記  官  
中    華    民    國  一○○  年    八    月  二十五  日
                                                       s